【裁判字號】    89,易,2886
【裁判日期】    900219
【裁判案由】    竊盜
【裁判全文】
臺灣高雄地方法院刑事判決                        八十九年度易字第二八八六號
    公  訴  人  臺灣高雄地方法院檢察署檢察官
    被      告  甲○○
右列被告因竊盜案件，經檢察官提起公訴（民國八十九年度偵字第一三五七九號），
本院判決如左：
    主  文
甲○○攜帶兇器竊盜，未遂，處有期徒刑伍月；如易科罰金，以參佰元折算壹日。
板手貳支、老虎鉗壹支均沒收。
    事  實
一、甲○○前曾於民國八十六年間犯竊盜罪，經臺灣高雄地方法院判處有期徒刑四月
    ，緩刑三年確定（九十年一月十八日緩刑期滿）；猶不知悔改，意圖為自己不法
    之所有，於八十九年六月十六日下午三時許，攜帶客觀上足認係兇器之板手二支
    、老虎鉗一支，在高雄市○○區○○路三八０巷二十六號地下室，持其所有之上
    開兇器，鬆脫乙○○所有，停放上址之車牌號碼ＧＯＹ─二三五號重機車上所懸
    掛車牌之螺絲，而著手竊取上開車牌之際，適為乙○○當場發覺而報警查獲，始
    未得逞，經警扣得甲○○所有供竊盜所用之板手二支、老虎鉗一支。
二、案經高雄市政府警察局楠梓分局移送臺灣高雄地方法院檢察署檢察官偵查起訴。
    理  由
一、訊據被告甲○○對於右揭事實固自白不諱，然辯稱伊精神方面有疾病云云；惟查
    上開事實，迭據被告於警訊及偵審中供認不諱，核與被害人乙○○於警訊時陳述
    情節相符，並有贓物認領保管收據一紙，板手二支、老虎鉗一支在卷可按；次查
    被告雖辯稱有精神病云云，然被告對於上揭車輛非其所有一節並非無認識，且於
    被害人發覺時即向被害人表示歉意，此業據被告於本院審理時陳述綦詳，可證被
    告於竊取上揭車牌時並未達心神喪失或精神耗弱之程度，是其辯稱因精神方面有
    疾病，致竊取他人之物而不自知等語不足採信，被告罪証明確，犯行堪以認定。
二、按板手二支、老虎鉗一支在客觀上具有危險性，足以傷害人之身體，為兇器之一
    種，被告持上揭兇器竊取被害人之財物，核其所為，係犯刑法第三百二十一條二
    項、第一項第三款之加重竊盜未遂罪。被告雖已著手竊盜行為之實施，惟未生取
    得財物之結果，為未遂犯，爰依刑法第二十六條前段之規定，按既遂犯之刑度減
    輕其刑。爰審酌被告犯罪之手段、所生危害尚屬輕微、犯罪後態度良好等一切情
  狀，量處如主文所示之刑，並諭知易科罰金之折算標準。扣案之板手二支、老虎
    鉗一支為被告所有，業據被告供明在卷，且係供犯罪所用之物，爰依刑法第三十
    八條第一項第二款規定，併宣告沒收。
據上論斷，應依刑事訴訟法第二百九十九條第一項前段，刑法第三百二十一條第一項
第三款、第二項、第二十六條前段、第四十一條第一項前段、第三十八條第一項第二
款，罰金罰鍰提高標準條例第二條，判決如主文。
本案經檢察官王朝震到庭執行職務。
中      華      民      國    九十      年      二      月     十九     日
                                    臺灣高雄地方法院刑事第三庭
                                        法  官  李  淑  惠
右正本證明與原本無異。
如不服本判決，應於判決送達後十日內，向本院提出上訴狀。
                                        書記官  馮  欽  鳳
中      華      民      國    九十      年      二    月       十九     日


司法院資訊處製作；財團法人民間司法改革基金會備份。
